臺灣高雄地方法院刑事判決                          九十年度訴字第三四七號
    公  訴  人  臺灣高雄地方法院檢察署檢察官
    被      告  甲○○
右列被告因違反毒品危害防制條例案件，經檢察官提起公訴（八十九年度毒偵字第六
八二四號），本院判決如左：
    主  文
甲○○連續施用第一級毒品，處有期徒刑柒月。扣案之海洛因壹包（淨重零點零捌公
克）沒收銷燬之。
    事  實
一、甲○○前因施用毒品案件，經依台灣高雄地方法院裁定送觀察、勒戒後，認無繼
    續施用毒品之傾向，業經檢察署檢察官於民國八十九年六月五日，以八十九年度
    毒偵字第三六五九號不起訴處分確定。詎甲○○仍不知警惕，復於五年內，基於
    概括之犯意，於八十九年六月六日起，在高雄縣岡山鎮貿易十村一一五號原住處
    ，以將海洛因摻雜於香菸中吸食之方式，施用第一級毒品海洛因多次，最後一次
    係於八十九年十月六日下午二時左右。嗣於同日下午三時十分許，為警在上開處
    所查獲，並扣得第一級毒品海洛因一包（淨重零點零八公克），經依台灣高雄地
    方法院裁定送觀察、勒戒後，認有繼續施用毒品之傾向。
二、案經高雄縣警察局岡山分局報請臺灣高雄地方法院檢察署檢察官偵查起訴。
    理  由
一、右揭連續施用海洛因之事實業據被告甲○○於警、偵訊及本院調查時供承不諱，
    而被告於八十九年十月六日為警查獲後所採尿液，經送請高雄縣政府衛生局檢驗
    結果，呈曾施用第一級毒品海洛因之嗎啡陽性反應，有該局煙毒尿液檢驗成績書
    乙份附卷可稽；再佐以經警查獲所扣得之白色粉末，經送法務部調查局檢驗之結
    果，確為海洛因無訛（淨重零點零八公克），有該局八十九年十一月三十日（八
    九）陸（一）00000000號鑑定通知書一份在卷可稽。是依上開補強證據
    ，已足資擔保被告上開任意性自白具有相當程度之真實性，而得使本院確信被告
    前述自白之犯罪事實確屬真實，被告於本院審理時翻異前詞，辯稱：伊僅於八十
    九年十月六日施用一次云云，顯係事後避就卸責之詞，不足採信。而被告甲○○
    於八十九年間因施用第一級、第二級毒品案件，經臺灣高雄地方法院以八十九年
    度毒聲字第三九五０號裁定送觀察勒戒後，認無繼續施用毒品之傾向，由臺灣高
    雄地方法院檢察署檢察官於八十九年六月五日以八十九年度毒偵字第三六五九號
    為不起訴處分確定等情，則有臺灣高雄地方法院檢察署檢察官八十九年度毒偵字
    第三六五九號不起訴處分書、該署刑案資料查註紀錄表、本院被告院內索引卡紀
    錄表及臺灣高等法院被告全國前案記錄表各一份附卷可參，其二犯毒品危害防制
    第十條第一項之罪，經裁定觀察勒戒後，認有繼續施用毒品傾向，亦有本院八十
    九年度毒聲第七九四三、八五三一號裁定正本附卷可佐。事證明確，被告犯行洵
    堪認定。
二、按海洛因係毒品危害防制條例第二條第二項所稱之第一級毒品，不得持有、施用
    。次按犯毒品危害防制條例第十條施用第一級毒品之罪者，檢察官應先將被告送
    勒戒處所觀察、勒戒，經觀察、勒戒後，認無繼續施用毒品傾向者，應由檢察官
    為不起訴處分。依此為不起訴處分後，五年內再犯第十條施用第一級毒品之罪，
    經觀察、勒戒後，認有繼續施用毒品之傾向，則不適用前開不起訴處分規定，而
    應依一般刑事訴訟程序予以起訴論罪科刑，此觀諸毒品危害防制條例第二十條第
    一項、第二項前段、第三項前段規定自明。核被告二犯毒品危害防制條例第十條
    第一項之罪，依前揭規定，應依毒品危害防制條例第十條第一項之規定論罪科刑
    。被告多次施用第一級毒品海洛因，時間緊密，犯意概括，所犯構成要件相同，
    為連續犯，依刑法第五十六條規定，以一罪論，並加重其刑。其施用第一級毒品
    前持有毒品之低度行為，為其施用第一級毒品之高度行為所吸收，不另論罪。又
    公訴人雖僅就被告九十年十月六日施用第一級毒品之犯行提起公訴，然檢察官就
    犯罪事實一部起訴者，其效力及於全部，本件被告自同年六月六日起多次施用第
    一級毒品之犯罪事實，與經檢察官起訴之部分有連續犯之裁判上一罪之關係，已
    如前述，應為起訴效力所及，本院自得併予審究。審酌被告已有施用毒品經不起
    訴處分之事實，竟再施用毒品，顯見意志不堅，及其犯罪戕害自身，尚無害及他
    人，犯罪後坦承部分犯行，態度良好等一切情狀，量處如主文所示之刑。又被告
    經警查獲後所扣得之白色粉末經檢驗後，確為毒品危害防制條例所定之第一級毒
    品海洛因無誤（淨重零點零八公克），已如前所述，應依毒品危害防制條例第十
    八條第一項前段之規定，宣告沒收並銷燬之（包裝袋與之不能析離，亦應併沒收
    銷燬之）。
據上論斷，應依刑事訴訟法第二百九十九條第一項前段，毒品危害防制條例第十條第
一項、第十八條第一項前段，刑法第十一條前段、第五十六條，判決如主文。
本案經檢察官秦德進到庭執行職務。
      華      民      國      九十一      年      五      月    十七    日
                                  臺灣高雄地方法院刑事第六庭
                                      審判長  法  官  趙家光
                                              法  官  周玉群
                                              法  官  邱泰錄
右正本證明與原本無異。
如不服本判決，應於判決送達後十日內，向本院提出上訴狀。
                                              書記官  林慧君
中    華    民    國      九十一      年      五      月      十七      日
毒品危害防制條例第十條
施用第一級毒品者，處六月以上五年以下有期徒刑。
施用第二級毒品者，處三年以下有期徒刑。
